臺灣板橋地方法院交通事件裁定　　　 100年度交聲字第2971號
原處分機關　交通部公路總局臺北區監理所板橋監理站
異　議　人　黃平州
即受處分人
上列異議人因違反道路交通管理處罰條例案件，對於交通部公路
總局臺北區監理所板橋監理站於民國100 年8 月26日以板監裁字
第裁41-C00000000號所為之裁決處分（原舉發案號：新北市政府
警察局100 年7 月25日新北市警交大字第C00000000 號），聲明
異議，本院裁定如下：
    主  文
異議駁回。
    理  由
一、按汽車駕駛人，行經有燈光號誌管制之交岔路口闖紅燈者，
    處新臺幣（下同）一千八百元以上五千四百元以下罰鍰；汽
    車駕駛人有第五十三條情形者，記違規點數三點，道路交通
    管理處罰條例第53條第1 項、第63條第1 項第3 款分別定有
    明文。
二、原處分意旨略以：異議人即受處分人黃平州於民國100 年7
    月25日上午11時3 分許，駕駛車牌號碼為MDI-559 號之重型
    機車，沿新北市○○區○○路往中正路方向行駛，行經有燈
    光號誌管制之上開新樹路與新樹路258 巷之交岔路口（下稱
    系爭路口）時，闖紅燈往中正路方向直行，當場經新北市政
    府警察局新莊分局光華派出所執勤警員以新北市警交大字第
    C00000000 號違反道路交通管理事件通知單舉發（下稱舉發
    通知單）。嗣異議人依法提出申訴，經原處分機關交通部公
    路總局臺北區監理所板橋監理站於100 年8 月26日以板監裁
    字第裁41-C00000000號裁決書裁決，裁處異議人罰鍰一千八
    百元，並記違規點數三點。
三、異議意旨則略以：伊當天經過系爭路口時，車速緩慢，快到
    路口時還是綠燈，燈號變成黃燈時已經通過路口了，並沒有
    闖紅燈，通過系爭路口後，突遭警方自後方追趕攔下舉發闖
    紅燈，伊無法接受，請求調閱系爭路口監視器攝影畫面，以
    查明真相，爰聲明異議云云。
四、經查：
(一)異議人確有駕駛上開機車於上開時間直行通過系爭路口之事
    實，為異議人所自承，並有上開舉發通知單一份在卷可稽，
    是此部分之事實堪以認定，合先敘明。
(二)關於異議人通過系爭路口時之燈號部分，證人即舉發警員吳
    鈺瑋於本院調查時明確證稱：「我當時執行巡邏勤務，我騎
    機車從新莊往樹林的新樹路上行駛，當時我在新樹路258 巷
    口停等紅燈，看到對向有一臺機車闖紅燈，我就迴轉過去攔
    他。（法官問：對向跟你這個方向的號誌是連線一樣的嗎？
    ）是的。（法官問：當時紅燈大概多久了？）紅燈至少五秒
    鐘。（法官問：當時你是迴轉過去攔他的時候，對方有何種
    反應？）他有跟我道歉，然後求我說可不可以不要，我就跟
    他說我是依規定舉發，請他拿出證件來。（法官問：他當時
    闖紅燈的車速如何？）大概三十左右。（法官問：當時那個
    路段有無很多車輛？）內側是汽車，他是機車直直過來。當
    時的汽車也都停了，機車那邊沒有車子，所以他就直接騎過
    來。」等語（參見本院100 年9 月30日訊問筆錄第2 、3 頁
    ）。按證人吳鈺瑋當時並非執行定點取締交通違規之勤務，
    只是在執行巡邏勤務時恰好經過系爭路口，若非其確實親眼
    目睹異議人有駕車闖紅燈之違規行為，衡情當無無端特地迴
    轉並自後方追趕攔停異議人加以誣陷之理，且當時對向車道
    車輛均已停等紅燈，僅有異議人之機車單獨駛出闖紅燈，證
    人吳鈺瑋亦應無誤認之可能。是綜合上情觀之，證人吳鈺瑋
    所證，應堪採信，異議人應確有於系爭路口闖紅燈之違規行
    為，堪以認定。
(三)至異議人要求錄影舉證部分，因違規日距離本案於100 年9
    月5 日繫屬本院時已相隔約一個半月，縱使有路口監視器，
    所錄得之畫面亦早經覆蓋而未留存。且舉發員警本人為目擊
    者，性質上亦為證人，其於法院中以證人身分經具結後所為
    之證述，即為證據之一，並非一定要有攝影畫面為證。況於
    未裝設自動感應攝影器材路段，就「闖紅燈」等一瞬間突發
    之交通違規行為，因無法期待員警於發現後能及時攝影取證
    ，事實上亦僅能仰賴舉發員警目視為之，別無其他舉證之可
    能，如無其他證據顯示舉發員警有誤認或故意構陷之情事時
    ，尚難以舉發員警無法提出其他證據佐證，即認其所述不可
    採信，否則未裝設自動感應攝影儀器之路段，豈非將陷入駕
    駛人得任意闖紅燈違規之狀態，自非妥適，道路交通管理處
    罰條例第7 條之2 第1 項第1 款即規定就闖紅燈之違規行為
    得以逕行舉發，可資參照。
(四)末查，新北市政府警察局新莊分局以100 年8 月9 日新北警
    新交字第1000044514號函回覆異議人遭舉發交通違規申訴案
    件時，雖該函說明欄第三項記載「…發現對向車道之『NV7-
    700 號』機車闖紅燈」，惟該函主旨及說明欄第二項均已載
    明「…發現『MDI-559 號』機車闖紅燈」等語，且舉發通知
    單亦記載違規之車牌號碼為「MDI-559 號」，故說明欄第三
    項所載之「NV7-700 號」顯僅係誤載，加以更正即可，於本
    案之判斷結果不生影響，附此敘明。
五、綜上所述，異議人執前揭情詞為辯，均非足採，其確有本件
    闖紅燈之違規事實，堪以認定。據此，原處分機關依道路交
    通管理處罰條例第53條第1 項、第63條第1 項第3 款之規定
    ，裁處異議人罰鍰一千八百元，並記違規點數三點，核無不
    當或違法之處，本件異議為無理由，應予駁回。
六、據上論斷，應依道路交通事件處理辦法第18條，裁定如主文
    。
中    華    民    國   100    年    10    月    19    日
                  刑事第二十一庭法  官  張紹省
上列正本證明與原本無異。
如不服本裁定，應於裁定送達後五日內敘明抗告理由，向本院提
出抗告狀。
                                書記官  周雅玲
中    華    民    國   100    年    10    月    19    日